# 关于预计负债确认的事例

提问人：jeffwenc 时间：2013-03-30 18:35:38
预计负债确认的条件之一是现时义务，个人觉得这个追加15%股份不构成该条件，不应确认预计负债，选择第二种方案较合理。
<来自中国会计视野网iPhone客户端>

回答人：chenyiwei
赞同此观点。该条件属于承诺事项而不是或有事项。在相关条件成就之前，企业并不负有追加投资购买 15 ％股权的现时义务。承诺事项和或有事项的根本区别在于：企业是否具有现时义务。

提问人：山野孤鹜 时间：2013-03-30 20:13:41
本人以为不应当对以上事项进行账务处理，理由有一下几点： 1 、 企业会计准则讲解 2010 版—基本准则，在会计信息“谨慎性”中讲到：“对于企业发生的或有事项，通常不能确认或有资产，只有当相关经济利益基本确定能够流入企业时，才能作为资产予以确认” 2、 在或有事项准则中，关于或有资产有：“或有资产也是一样，其对应的潜在资产最终是否能够流入企业会逐渐变得明确，如果某一时点企业基本确定能够收到这项潜在资产并且其金额能够可靠计量，则应当将其确认为企业的资产。”而“基本确定”即可能性应当达到95%以上 因此，本人以为根据谨慎性原则，不应当对此事项进行会计处理。

回答人：chenyiwei
虽然结论是合理的，但依据和推理过程不恰当，请参考楼上网友回帖和我的批注。